Minutes et répertoires du notaire Jean de LOUVENCOURT, 1522 - 15 avril 1552 (étude XXI)
Archives nationales
- Minutes de Jean de LOUVENCOURT, 1522 - 15 avril 1552; MC/ET/XXI/1 - MC/ET/XXI/2
  - Minutes. 1551, 30 mars - 1552, 15 avril, 30 mars 1551 - 15 avril 1552; MC/ET/XXI/2; registre. Document détérioré.
    - Bail à loyer, pre, Boissy., 3 décembre 1551; MC/ET/XXI/2
      Nom, qualité: (M.) Lemaignen, Nicolas.
      Profession: laboureur, Conde.
      Domicile: Conde
    - Rente, constitution., 3 décembre 1551; MC/ET/XXI/2
      Nom, qualité: (M.) Leroy, Claude.
      Profession: boucher (marchand), Lagny-sur-Marne (Seine-et-Marne).
    - Rente, constitution., 3 décembre 1551; MC/ET/XXI/2
    - Vente, seigneurie, Boissay (Seine-Maritime)., 5 décembre 1551; MC/ET/XXI/2
      Nom, qualité: (M.) Delahaye, Jean (noble homme, seigneur de vaujours).
      Nom, qualité: (M.) Melun de, Charles (baron de landres et normanville)
    - Rente, titre nouvel, grange, Oissery (Seine-et-Marne)., 5 décembre 1551; MC/ET/XXI/2
      Nom, qualité: (M.) Herelle, Jean.
      Profession: couturier, Oissery (Seine-et-Marne).
    - Vente, vigne, Fontenay-sous-Bois (Val-de-Marne)., 7 décembre 1551; MC/ET/XXI/2
      Nom, qualité: (M.) Doussin, Nicolas.
      Nom, qualité: (M.) Lapie, Germain.
    - Titre nouvel, cens sur vigne, Carrieres-le-Bois (Yvelines)., 7 décembre 1551; MC/ET/XXI/2
      Nom: Prieure de Carrieres
    - Rente, quittance de rachat., 9 décembre 1551; MC/ET/XXI/2
      Nom, qualité: (M.) Mignot, Pierre (aine).
      Nom, qualité: (M.) Mignot, Pierre.
      Domicile: Paris Quai de La Megisserie.
    - Declaration de command, achat de terres, Favieres (Seine-et-Marne)., 10 décembre 1551; MC/ET/XXI/2
      Nom, qualité: (M.) Bonnet, Denis.
      Profession: praticien, Favieres (Seine-et-Marne).
      Nom, qualité: (M.) Delafaye, Francois (noble homme, seigneur de mandegris-en-brie).
      Nom, qualité: (M.) Paniot, Lucas.
      Profession: mercier (marchand), Tournan-en-Brie (Seine-et-Marne).
      Domicile: Tournan-en-Brie (Seine-et-Marne)
    - Declaration de command, achat de terres, Mandregris-en-Brie (Seine-et-Marne)., 10 décembre 1551; MC/ET/XXI/2
      Nom, qualité: (M.) Delafaye, Jean (noble homme, seigneur de mandegris-en-brie).
      Nom, qualité: (M.) Bata, Jean.
      Nom, qualité: (M.) Bata, Noel.
      Nom, qualité: (M.) Josset, Jean.
      Profession: laboureur, Houssaye-en-Brie (la) (Seine-et-Marne).
    - Rente, transport., 12 décembre 1551; MC/ET/XXI/2
      Nom, qualité: (M.) Berbisy de, Jean (écuyer, seigneur d'herouville).
      Profession: valet de chambre ordinaire du roi, Paris.
      Nom, qualité: (M.) Delahaye, Jean (noble homme, seigneur de vaujours et la houssaye-en-brie).
    - Rente, concession, reconnaissance, achat de vignes, Montreuil (Seine-Saint-Denis)., 12 décembre 1551; MC/ET/XXI/2
      Nom, qualité: (M.) Sanart, Nicolas.
      Nom, qualité: (M.) Genffrion, Jean (aine).
      Domicile: Charonne (Paris)
      reconnaissance; constitution de rente
    - Vente, vigne, Montreuil (Seine-Saint-Denis)., 12 décembre 1551; MC/ET/XXI/2
    - Declaration de command, achat de vigne, Bry-sur-Marne (Val-de-Marne)., 13 décembre 1551; MC/ET/XXI/2
      Nom, qualité: (M.) Fleury, Louis (noble homme, seigneur de varennes-sur-seine)
    - Bail à loyer, maison, Paris Pres La Rue de Thorigny., 16 décembre 1551; MC/ET/XXI/2
      Nom, qualité: (Mme ou Mlle) Honel, Marie.
      Nom, qualité: (M.) Rougeault, Adrien (seigneur de villemoran).
      Profession: chirurgien et valet ordinaire du roi, Paris.
      Nom, qualité: (M.) Gueulffe de, Rene.
      Profession: gentilhomme de la maison du roi
    - Vente, maison et jardin, Montgiron (Loir-et-Cher)., 18 décembre 1551; MC/ET/XXI/2
      Nom, qualité: (M.) Lambert, Arnoul.
      Profession: marchand, Montgiron (Loir-et-Cher).
      Domicile: Montgiron (Loir-et-Cher).
      Nom, qualité: (M.) Bude, Louis (aine) (écuyer, seigneur de montgiron)
    - Rente, constitution., 18 décembre 1551; MC/ET/XXI/2
    - Vente, terres, Juvisy-sur-Orge (Essonne)., 19 décembre 1551; MC/ET/XXI/2
      Nom, qualité: (M.) Teron, Nicolas.
      Nom, qualité: (M.) Lemaire, Jacques.
      Profession: hotelier (marchand), Juvisy-sur-Orge (Essonne).
      Domicile: Juvisy-sur-Orge (Essonne)
    - Vente, terre, Ourcines (Puy-de-Dôme)., 19 décembre 1551; MC/ET/XXI/2
    - Alloue, prise de possession, métier laboureur., 20 décembre 1551; MC/ET/XXI/2
      Nom, qualité: (M.) Croiset, Charles.
      Profession: laboureur, Boissise-le-Roi (Seine-et-Marne).
      Domicile: Boissise-le-Roy (Seine-et-Marne).
      Nom, qualité: (Mme ou Mlle) Hellin de, Madeleine.
      Nom, qualité: (M.) Thumery de, Jean (noble homme, seigneur de boissise-le-roi).
    - Bail à loyer, maison, Paris rue Saint-Jacques., 21 décembre 1551; MC/ET/XXI/2
      Nom, qualité: (M.) Joullain, Philippe.
      Profession: etudiant à la faculte de medecine, Paris
    - Vente, vigne, Arcueil (Val-de-Marne)., 21 décembre 1551; MC/ET/XXI/2
      Nom, qualité: (M.) Seneschal, Pierre.
      Domicile: Paris rue Beaubourg.
      Nom, qualité: (M.) Coustelle, Pierre.
      Profession: laboureur, Arcueil (Val-de-Marne).
      Domicile: Arcueil (Val-de-Marne)
    - Vente, vigne, Champigny-sur-Marne (Val-de-Marne)., 21 décembre 1551; MC/ET/XXI/2
      Nom, qualité: (M.) Lombart, Gilles.
      Profession: vigneron, Champigny-sur-Marne (Val-de-Marne).
      Nom, qualité: (M.) Riviere, Claude.
      Profession: couturier, Champigny-sur-Marne (Val-de-Marne).
      Domicile: Champigny-sur-Marne (Val-de-Marne)
    - Bail à rente, prise à bail, reconnaissance, maison, Argenteuil (Val-d'Oise)., 21 décembre 1551; MC/ET/XXI/2
      Nom, qualité: (M.) Lesnault, Denis.
      Domicile: Argenteuil (Val-d'Oise)
      bail; reconnaissance
    - 139, bail à loyer, prise à bail, transport, maison et jardin, Paris, près de la rue de Thorigny.pointµ, 23 décembre 1551; MC/ET/XXI/2
      Nom, qualité: (M.) Gueulffe, René de, chevalier.
      profession: gentilhomme de la maison du Roi, Paris.
      Relations: adjudicataire du bail de l'intervenant 2.
      Nom, qualité: Honel, Marie, honorable femme.
      Nom, qualité: Rougeault, Adrien, seigneur de Villemoran.
      Etat civil: décédé.
      Nom, qualité: Bayon, Etienne de.
      Profession: commandeur du saint-esprit, Toul (Meurthe-et-Moselle)
      bail; transport de droits
    - Vente, vigne, Montfermeil (Seine-Saint-Denis)., 23 décembre 1551; MC/ET/XXI/2
      Nom, qualité: (M.) Petit, Salomon.
      Profession: laboureur, Luchy (Oise).
      Domicile: Luchy (Oise).
      Nom, qualité: (M.) Petit, Claude.
      Nom, qualité: (M.) Marbeuf, Jean.
      Profession: greffier de la terre et seigneurie, Montfermeil (Seine-Saint-Denis)
    - Bail à loyer, prise à bail, transport, maison et jardin, Paris Pres La Rue de Thorigny., 23 décembre 1551; MC/ET/XXI/2
      Nom, qualité: (M.) Gueulffe de, Rene (chevalier).
      Profession: gentilhomme de la maison du roi, Paris.
      Nom, qualité: (Mme ou Mlle) Honel, Marie (honorable femme).
    - Vente, maison et jardin, Molincourt (Eure)., 27 décembre 1551; MC/ET/XXI/2
      Nom, qualité: (Mme ou Mlle) Fauguier, Marguerite.
      Profession: chambriere, Paris.
      Nom, qualité: (M.) Lamisse, Jean.
      Nom, qualité: (M.) Fauguyer, Jean.
      Profession: laboureur, Molincourt (Eure).
      Domicile: Molincourt (Eure).
    - Bail à loyer, maison et jardin, Corbeil (Essonne) Bordes (les)., 29 décembre 1551; MC/ET/XXI/2
      Nom, qualité: (Mme ou Mlle) Chrispien, Clemence (honorable femme).
      Nom, qualité: (M.) Cueur de, Jean.
      Nom, qualité: (M.) Posteau, Caucien.
      Profession: couturier, Corbeil (Essonne).
      Domicile: Corbeil (Essonne)
    - Testament concernant Jacques RAGUIER, baron de Poussay, seigneur du Chastel de Nangis en Brie., 25 mars 1552; MC/ET/XXI/2
      Fichier dit 'général' XVIe siècle (env. 30.000 actes), par le personnel du Minutier, 1930-1999 (fichier papier entièrement dématérialisé; voir contexte dans le Plan d’orientation général - Notaires de Paris, guides thématiques du Minutier).
      Date de création de la notice: 2008
      testament; Raguier, Jacques (1510-15..)
    - MESNAGE (Guill.) § Quittance: Guill. MESNAGE et Geneviève Gérault la f/e/ e Messire Robert Dupille, juillet 1637; MC/ET/XXI/2; 26/e/ acte
      Fichier dit 'général' XVIIe-XVIIIe siècles, par le personnel du Minutier, 1954-1999 ( fichier papier entièrement dématérialisé; voir contexte dans le Plan d’orientation général - Notaires de Paris, guides thématiques du Minutier).
      Date de révision: 2011-2012
      Date de création de la notice: 2010
      quittance; Mesnage, Guill.
    - Contrat de mariage entre M. Angran et Françoise Angran, 2 juillet 1646; MC/ET/XXI/2
      Actes signalés par les lecteurs et correspondants du Minutier central des notaires de Paris, 2000-2011 (base de données migrée: voir contexte dans le Plan d’orientation général - Notaires de Paris, guides thématiques du Minutier).
      Date de création de la notice: 2005
      contrat de mariage; Angran (M.); Angran, Françoise